【裁判字號】    92,上易,327
【裁判日期】    920506
【裁判案由】    詐欺
【裁判全文】
臺灣高等法院高雄分院刑事判決                    九十二年度上易字第三二七號
    上  訴  人  台灣高雄地方法院檢察署檢察官
    上  訴  人
    即  被  告  甲○○
右上訴人因被告詐欺案件，不服台灣高雄地方法院九十一年度易字第四三五六號中華
民國九十二年一月二十二日第一審判決（起訴案號：台灣高雄地方法院檢察署九十一
年度偵字第二二二三八號），提起上訴，本院判決如左：
    主  文
上訴駁回。
甲○○緩刑貳年。
    事實及理由
一、本案經本院審理結果，認第一審判決認事用法及量刑均無不當，應予維持，並引
    用第一審判決書記載之事實、證據及理由（如附件）。
二、檢察官上訴意旨略以：被告甲○○向告訴人玖良精密電路股份有限公司共詐取新
    台幣 (下同)六十五萬九千四百元之貨物，且未與告訴人達成和解，原審量處有
    期徒刑五月，顯屬過輕。
三、上訴人即被告甲○○（下稱被告）上訴意旨以：其向告訴人購買系爭充電器時，
    已支付約三成之現金，其餘亦已開立票據以為支付，但因告訴人事先未告知系爭
    充電器未經中央標準局及國際電器安全規定使用條例之認證，致其受有損害而退
    票，其並無詐欺故意等語。
四、經查，原審判決以被告已供述有到各通訊行查看，市面上此種類商品確實沒有經
    過該等認證之情，又被告至遲於九十一年三月間，已賣出系爭充電器約七、八成
    ，然至九十二年一月十日原審辯論終結時，被告均未能提出任何交易廠商退貨之
    相關事證，亦拒不交還庫存之系爭充電器及交付貨款，因認被告詐欺取財犯行明
    確，並審酌被告並無犯罪前科，有台灣高等法院被告全國前案紀錄表在卷足憑，
    品行非劣，惟所詐得之金額高達六十五萬九千四百元，且事後拒交還存貨，亦不
    思與告訴人和解等一切情狀，量處有期徒刑五月，並諭知易科罰金之折算標準，
    認事用法核無違誤，量刑亦屬相當。檢察官上訴意旨指摘原判決量刑過輕，被告
    上訴意旨猶辯稱未犯罪，指摘原判決不當，均無理由，應予駁回。
五、次查，被告未曾受有期徒刑以上刑之宣告，有卷內前科表可查，其經此偵審程序
    教訓，應知警惕，諒無再犯之虞，且被告已經與告訴人達成民事和解，有和解書
    一紙在卷（見本院卷第四七頁），是本院認被告所宣告之刑，以暫不執行為適當
    ，併諭知緩刑二年，以勵自新。
據上論斷，應依刑事訴訟法第三百六十八條、第三百七十三條、刑法第七十四條第一
款，判決如主文。
本案經檢察官沈紹嘉到庭執行職務。
中      華      民      國    九十二    年      五      月      六      日
                              臺灣高等法院高雄分院刑事第一庭
                                  審判長法官  曾永宗
                                        法官  邱永貴
                                        法官  郭玫利
右正本證明與原本無異。
不得上訴。
                                  法院書記官  鄭靜芳
中    華    民    國      九十二      年      五      月    七    日
附錄本件論罪科刑法條
刑法第三百三十九條第一項：
  意圖為自己或他人不法之所有，以詐術使人將本人或第三人之物交付者，處五年以
  下有期徒刑、拘役或科或併科一千元以下罰金。


司法院資訊處製作；財團法人民間司法改革基金會備份。
